臺灣臺中地方法院刑事判決　　　　　100年度交簡上字第145號
上　訴　人　臺灣臺中地方法院檢察署檢察官
被　　　告　賴美玲
上列上訴人因被告過失傷害案件，不服中華民國100 年6 月7日
本院100 年度交簡字第79號第一審刑事簡易判決（起訴書案號：
臺灣臺中地方法院檢察署100 年度偵字第2562號），提起上訴，
本院管轄之第二審合議庭判決如下：
    主      文
上訴駁回。
賴美玲緩刑貳年。
    犯罪事實及理由
一、本件上訴人及被告賴美玲於本院審理時均未提出新證據請求
    調查，經本院審理結果，認第一審簡易判決認事用法及量刑
    均無不當，應予維持，並引用第一審判決書記載之事實、證
    據及理由（如附件）。
二、上訴人即臺灣臺中地方法院檢察署檢察官之上訴意旨略以：
    被告賴美玲因過失駕駛行為，致告訴人侯順嘉受有左膝後十
    字韌帶斷裂之傷害，被告竟僅願賠償告訴人侯順嘉新臺幣（
    下同）42萬元（含強制保險理賠金），原審僅判處拘役30日
    ，量刑過輕等語。
三、按刑罰之量定，固屬法院自由裁量之職權行使，但仍應審酌
    刑法第57條所列各款事由及一切情狀，為酌量輕重之標準，
    並非漫無限制；量刑輕重係屬事實審法院得依職權自由裁量
    之事項，苟已斟酌刑法第57條各款所列情狀而未逾越法定刑
    度，不得遽指為違法；且在同一犯罪事實與情節，如別無其
    他加重或減輕之原因，下級審量定之刑，亦無過重或失輕之
    不當情形，則上級審法院對下級審法院之職權行使，原則上
    應予尊重（最高法院72年臺上字第6696號、75年臺上字第70
    33號判例及85年度臺上字第2446號判決意旨參照）。被告所
    犯之刑法第284 條第1 項前段之過失傷害罪之法定刑為6月
    以下有期徒刑、拘役或5 百元以下罰金，是原審判決以被告
    之過失程度、告訴人所受傷勢、犯罪後自首並坦承犯行、雖
    未與告訴人達成和解取得諒解，惟具有和解誠意等一切情狀
    ，量處被告拘役30日，及諭知易科罰金之折算標準，已審酌
    刑法第57條所列各款事由及一切情狀，經核並未逾越法律所
    規定之範圍，亦無過重或失輕之不當情形，茲上訴人依據告
    訴人之請求以原審量刑過輕而提起上訴，為無理由，應予駁
    回。
三、末查，被告未曾受有期徒刑以上刑之宣告，有臺灣高等法院
    被告全國前案紀錄表及臺灣臺中地方法院檢察署刑案資料查
    註紀錄表各1 份附卷可稽，其因一時疏失，致罹刑典，而被
    告於上訴人提起上訴後，已與告訴人侯順嘉達成調解，告訴
    人侯順嘉並請求本院給予被告自新機會等情，有本院準備程
    序筆錄及100 年度司中調字第2078號調解程序筆錄各1 份在
    卷可佐（見本院卷第32、35頁），堪認被告具有悔意，信被
    告經此偵審程序教訓及刑之宣告，應能知所警惕，而無再犯
    之虞，本院綜合各情，認第一審簡易判決所宣告之刑以暫不
    執行為適當，併予宣告緩刑2 年，以啟自新。
據上論斷，應依刑事訴訟法第455 條之1 第1 項、第3 項、第37
3 條、第368 條、第364 條，刑法第74條第1 項第1 款，判決如
主文。
本案經檢察官陳雅瑩到庭執行職務。
中    華    民    國   100    年    9     月    14    日
              刑事第十一庭審判長法  官  林慧英
                                法  官  林學晴
                                法  官  廖純卿
以上正本證明與原本無異。
本件不得上訴。
                                書記官  李國敬
中    華    民    國   100    年    9     月    14    日
附錄論罪科刑法條
中華民國刑法第284條
（過失傷害罪）
因過失傷害人者，處 6 月以下有期徒刑、拘役或 5 百元以下罰
金，致重傷者，處 1 年以下有期徒刑、拘役或 5 百元以下罰金
。
從事業務之人，因業務上之過失傷害人者，處 1 年以下有期徒
刑、拘役或 1 千元以下罰金，致重傷者，處 3 年以下有期徒刑
、拘役或 2 千元以下罰金。